# 国有企业无偿划转会计处理

提问人：gaolina1217 时间：2023-07-26 10:38:58
由于国有企业结构调整原因，国资委将A公司下属子公司B无偿划转至国资委名下，批复于 9 月 10 日下达，批复要求划转基准日为 7 月 31 日，并按照B公司基准日经审计净资产价值划转，且基准日后损益及净资产变动归属国资委享有或承担，A公司收到批复即办理股权交割程序，假设B公司 7 月 31 日至股权交割日除正常经营损益外无其他权益变动。
问题： 1 、A公司划转B公司时是否按照其 7 月 31 日的净资产核减相应权益， 7 月 31 日与股权交割日B公司净资产差异如何处理？
2 、B公司股权划转基准日至股权交割日B公司产生的损益，A公司合并报表时如何处理？

回答人：chenyiwei
1 、划转的会计处理应在划转完成日进行，而不是划转基准日。因此A应合并B到划转完成日（交割日），以截至该日的B公司账面净资产依次冲减资本公积（资本溢价或股本溢价）、盈余公积、未分配利润。
2 、因为A合并B要到股权交割日，因此B公司股权划转基准日至股权交割日B公司产生的损益仍体现在A公司合并报表的净利润中。